高雄高等行政法院裁定
　　　　　　　　　　　　　　　　　　 93年度訴字第287號
原　　　告　甲○○
訴訟代理人　丙○○
被　　　告　高雄市政府教育局
代　表　人　乙○○ 局長
訴訟代理人　丁○○
上列當事人間因有關教育事務事件，原告不服高雄市政府中華民
國九十三年一月十五日高市府法一字第○九三○○○三一五七號
訴願決定，提起行政訴訟。本院裁定如左︰
　　主　文
原告之訴駁回。
訴訟費用由原告負擔。
　　理  由
一、被告之代表人原為鄭英耀局長，業於民國（下同）九十三年
    七月十六日改由新任乙○○局長繼任，有高雄市政府九十三
    年六月三十日高市府人二字第○九三○○三四七七一號函及
    高雄市政府任命狀影本各乙紙附卷可稽。茲被告具狀聲明由
    乙○○局長以代表人之身分聲明承受訴訟，核無不合，先予
    敘明。
二、按「原告之訴，有左列各款情形之一者，行政法院應以裁定
    駁回之。．．．十、起訴不合程式或不備其他要件者。」行
    政訴訟法第一百零七條第一項第十款定有明文。
三、本件原告起訴意旨略以：(一)原告於七十二年起服務於高雄市
    建國國民小學（以下簡稱建國國小）附設幼稚園並擔任自立
    班教師，嗣因七十七年九月建國國小附設幼稚園招生不足致
    減班超額，原告始未繼續在幼稚園任職。迨七十八年二月間
    被告執行高雄市立幼稚園教師納編案，原告乃向被告請求納
    編，惟被告竟以七十八年三月二十三日高市教忠秘字第三六
    一號函，謂本學年度國小附設幼稚園教師納編係以現職教師
    為對象，原告既已離職，所請歉難辦理云云。然被告謂原告
    係因已離職而無法納編，核與事實不符。蓋原告究係因何原
    因離職？離職是否合法？又原告何時遭學校解聘？然被告均
    未查明，亦未具體提出裁聘及離職證明公文書，即否准原告
    之申請，與法有違。又被告謂「本學年度教師以現職教師為
    對象」，然依教育部定「各級學校學生學年學期假期辦法」
    第二條規定，各級學校每年八月一日為學年之始，翌年七月
    三十一日為學年之終，第三條規定，一學年分為二學期，分
    別為八月一日至翌年一月三十一日、二月一日至七月三十一
    日，是此所謂「現職」教師係指七十七年八月一日至七十八
    年一月三十一日在職之教師，而建國國小於八十年四月十二
    日逕行開具之離職證明書，足證原告在被告七十八年二月間
    辦理教師納編時仍然在職。且本件被告專案小組決議以現職
    教師為納編對象，自始至今原告均未看到其決議紀錄及核定
    之公文書存在，自不能證明有所謂以「現職教師」為納編之
    依據。(二)又學校在聘約有效期間內，除教師違反聘約（高雄
　　市建國國民小學附設幼稚園教師服務規約）或因重大事故，
    報經主管教育行政機關核准者外，不得解聘。倘被告稱原告
    業遭建國國小解聘，則請被告提出核准原告解聘之公文。又
    依教育人員任用條例第三十八條及其施行細則第十九條均規
    定，各級學校對聘約期限屆滿之教師不予續聘時，應於聘期
    屆滿一個月前，書面通知當事人，並報經教育主管行政機關
    備查。訴願決定機關稱原告前因未獲建國國小續聘而離職，
    亦請訴願機關舉出不予續聘時，建國國小何時以書面通知原
    告之證據。訴願決定未依原告請求調查證據，即違反訴願法
    第二條、第八十一條、第六十七條、第六十八條、第七十三
    條、第七十五條、第五十六條、第六十三條及第七十六條規
    定。(三)原告為合格幼稚園教師，應適用幼稚園園長教師登記
    檢定及遴用辦法第十一條規定，經登記合格之教師得轉任他
    省（市）教師。原告既為減班超額教師，依法應得請調轉任
    他校，而非離職，被告否准原告請求納編之申請，顯然違反
    幼稚教育法第十三條「公立幼稚園教師之待遇及福利等，比
    照公立國民小學教師職員之規定辦理」之規定。爰請求判決
    將訴願決定撤銷及請求被告依七十八年三月二十三日高市教
    忠秘字第三六一號函旨以「現職教師」為納編意旨，作成准
    對原告予以納編之行政處分云云。
四、經查，本件原告於七十二年八月一日起由建國國小自行聘用
    ，擔任該校附設幼稚園自立班教師，至七十七年間因該園招
    生不足，而未繼續在該幼稚園擔任教職。嗣被告於七十八年
    二月辦理幼稚園納編案，因原告非屬現職之教師，非屬納編
    對象，被告遂未將其移撥納編為公立幼稚園教師。惟原告乃
    據此向被告陳情，請求准予復職而列入納編，惟先後遭被告
    以七十八年七月二十七日高市教三字第二四○六八號函、七
    十九年六月二十九日高市教育三字第一八二二四號函、七十
    九年八月六日高市教三字第二四二五六號書函、七十九年月
    十一月二十七日高市教三字第三九二六五號書函、八十年五
    月三日高市教三字第一四一○三號書函、八十二年十一月十
    一日高市教三字第三二九一三號書函、八十四年十月七月高
    市教三字第三一八八五號函、八十五年十一月十三日高市教
    三字第三五五七五號書函、八十六年九月二十三日高市教三
    字第三○九三○號書函及八十七年四月二十九日高市教三字
    第一○一五四號書函復原告，其內容大致略以：「本市國小
    附設幼稚園教師納編係以現職教師為對象，台端已於七十七
    年九月三十日離職，所請歉難照辦。」等語。原告仍然不服
    ，復於八十七年七月六日對同一事由請求恢復納編為幼稚園
    教師，然仍遭被告以八十七年八月十九日高市教三字第二六
    六六二號函否准其所請。原告不服，提起訴願、再訴願均遭
    決定駁回，再提起行政訴訟，並經最高行政法院八十九年度
    裁字第一一七四號裁定駁回原告之訴確定在案，此最高行政
    法院八十九年度裁字第一一七四號裁定附卷可參。準此，原
    告請求被告准予將其納編為幼稚園教師乙案，被告早於八十
    七年七月以前，即多次作成否准之處分，而上開處分亦均已
    逾法定救濟期間而告確定，並生有形式及實質之確定力，自
    不容原告再為爭執。
五、又原告於被告否准其申請納編為幼稚園教師案後，於九十二
    年九月十五日復再執前揭理由，陳稱其係超額減班之教師，
    既無自行離職之事實，復未遭建國國小解聘，則被告於七十
    八年二月間執行高雄市立幼稚園教師納編案，其乃符合「現
    職教師」之規定，執意請求被告作成准予納編為幼稚園教師
    之行政處分。惟查，人民對於行政興革之建議、行政法令之
    查詢、行政違失之舉發或行政上權益之維護，得向行政機關
    陳情。而對於陳情事件，受理機關認為有理由者，應採取適
    當之措施；倘認為無理由者，應通知陳情人，並說明其意旨
    。然若人民對於同一事由，業經適當處理並已明確答覆後，
    仍一再陳情者，行政機關得不予處理，分別為行政程序法第
    一百六十八條、第一百七十一條第一項及第一百七十三條第
    二款所明定。本件原告申請教師納編乙案，既經被告依序於
    七十八、七十九、八十、八十二、八十四、八十五、八十六
    及八十七年以高雄市國小附設幼稚園教師納編係以現職教師
    為對象，然因原告已於七十七年九月三十日離職，所請歉難
    照辦等語函復原告，詳如前述，是被告於九十二年九月十六
    日再次受理原告之納編申請乙案時，乃以原告之納編訴求業
    經其多次處理，並已明確答覆為由，援引行政程序法第一百
    七十三規定第二款規定，於機關內部簽核後予以存查，不予
    回覆，自屬依法有據。
六、再者，被告對原告申請教師納編乙案，依行政程序法第一百
    七十三條第二款規定，於經簽陳局長同意後將該申請案予以
    存查，且不另行對原告之申請作成准駁之行政處分，經核並
    無應作為而不作為之情形。訴願決定以原告主張被告逾期不
    予作成行政處分而逕向訴願機關提起訴願，不符訴願法第二
    條第一項所定得提起訴願之要件，而從程序上為「訴願不受
    理」之決定，亦無違誤。原告未查，復向本院提起行政訴訟
    ，請求被告依七十八年三月二十三日高市教忠秘字第三六一
    號函旨以「現職教師」為納編意旨，作成准對原告予以納編
    之行政處分，經核亦與行政訴訟法第五條第一項之課予義務
    訴訟須以中央或地方機關對於人民依法申請之案件，於法令
    所定期間內應作為而不作為之前提要件不符，則原告提起本
    件行政訴訟即屬不備起訴要件，自為法所不許，應予駁回。
    又原告之訴，既經本院依程序駁回，其實體之主張，自無庸
    再予斟酌，併此說明。
七、據上論結，本件原告之訴為不合法，依行政訴訟法第一百零
    七條第一項第十款、第一百零四條、民事訴訟法第九十五條
    、第七十八條，裁定如主文。
中　　華　　民　　國　　94　　年　  12　　月　 30  　 日
                  第三庭審判長法　官   邱政強
                              法　官   李協明
                              法　官   詹日賢
以上正本係照原本作成。
如不服本裁定，應於裁定送達後10日內以書狀敘明理由，經本院
向最高行政法院提出抗告（須按對造人數附具繕本）；並應預繳
送達用掛號郵票6份（每份34元）。
中　　華　　民　　國　　94　　年　  12　　月　 30  　 日
　　　　　　　　　　　　　　　書記官   藍慶道
